臺灣新北地方法院刑事判決
                                   111年度審訴字第521號
公  訴  人  臺灣新北地方檢察署檢察官
被      告  蘇志明



                    （另案於法務部矯正署臺北監獄臺北分監執行中）
上列被告因違反毒品危害防制條例案件，經檢察官提起公訴（11
1年度毒偵字第655號、111年度毒偵字第656號），因被告於準備
程序中就被訴事實為有罪之陳述，經告以簡式審判之旨，並聽取
當事人之意見後，經本院合議庭裁定由受命法官獨任進行簡式審
判程序，判決如下：
    主  文
蘇志明施用第二級毒品，處有期徒刑肆月，如易科罰金，以新臺
幣壹仟元折算壹日；又施用第一級毒品，處有期徒刑拾月。
    事  實
一、蘇志明基於施用第二級毒品甲基安非他命之犯意，於民國11
    0年9月16日上午某時許，在新北市○○區○○路000巷00號4樓住
    處，以不詳方式，施用第二級毒品甲基安非他命1次。嗣於
    同日21時許，為警在新北市三重區車路頭街143巷口查獲，
    並經其同意為警採尿送驗後，結果呈安非他命、甲基安非他
    命陽性反應。
二、另基於施用第一級毒品海洛因、第二級毒品甲基安非他命之
    犯意，於110年10月9日日間某時許，在上址住處，以將海洛
    因及甲基安非他命置入玻璃球吸食器，以火燒烤吸食煙霧之
    方式，同時施用第一級毒品海洛因、第二級毒品甲基安非他
    命1次（施用毒品所用之玻璃球吸食器於用畢後已丟棄滅失
    ）。嗣於同日21時35分許，為警在新北市蘆洲區三民路與民
    族路口查獲，並經其同意為警採尿送驗後，結果呈嗎啡、安
    非他命、甲基安非他命陽性反應。
三、案經新北市政府警察局三重分局、蘆洲分局移送臺灣新北地
    方檢察署檢察官偵查起訴。
    理  由
一、訊據被告對於上揭犯行均坦承不諱，且被告2次為警查獲後
    所採之尿液，分別以EIA酵素免疫分析法初驗、GC／MS氣相層
    析質譜儀法、LC/MS/MS液相層析串聯質普儀確認複驗後仍呈
    嗎啡、安非他命、甲基安非他命陽性反應，此有臺灣檢驗科
    技股份有限公司濫用藥物實驗室110年10月5日、110年10月2
    1日濫用藥物檢驗報告、尿液採證同意書、採尿同意書各1份
    、新北市政府警察局受採集尿液檢體人姓名及檢體編號對照
    表2紙在卷可稽。
二、被告前因施用毒品案件，經本院以108年度毒聲字第451號裁
    定送觀察、勒戒後，因認無繼續施用毒品傾向，於109年5月
    18日執行完畢釋放出所，並由臺灣新北地方檢察署檢察官以
    109年度毒偵緝字第104號、第105號、第106號為不起訴處分
    確定，被告於觀察勒戒執行完畢釋放後之3年內，再犯本案
    施用毒品罪，自合於毒品危害防制條例第23條第2項有關起
    訴之規定，此有臺灣高等法院被告前案紀錄表、在監在押全
    國紀錄表各1份附卷可按。被告出於自由意志之自白與事實
    相符，事證明確，犯行洵堪認定，應依法論科。
三、論罪科刑：
　㈠核被告就事實欄一所為，係犯毒品危害防制條例第10條第2項
    之施用第二級毒品罪；就事實欄二所為，係犯毒品危害防制
    條例第10條第1項之施用第一級毒品罪及同條例第10條第2項
    之施用第二級毒品罪。又其施用前非法持有海洛因及甲基安
    非他命之行為，為施用毒品之當然手段，應為施用毒品之行
    為所吸收，均不另論罪。被告於本院審判程序中，業已供陳
    其施用毒品之時間、地點、方式如前開事實欄所載，就此部
    分應予更正，併此敘明。
　㈡又被告就事實欄二所為，係以一施用行為同時觸犯施用第一
    級毒品罪及施用第二級毒品罪，為想像競合犯，依刑法第55
    條之規定，應從一重之施用第一級毒品罪論處，至於公訴人
    主張被告此部分所犯數罪應予分論併罰，顯有誤會。　　
　㈢被告所犯上開2罪，犯意各別、行為互殊，應予分論併罰。
　㈣被告前因公共危險案件，經本院以108年度交簡字第2837號判
    決判處有期徒刑5月，併科罰金新臺幣5萬元確定，於109年1
    0月17日執行完畢（接續執行罰金易服勞役及另案拘役，於1
    09年12月16日始出監）等情，為被告所不爭執，並經檢察官
    主張本案被告構成累犯暨審酌加重其刑，復有檢察官檢具之
    刑案資料查註紀錄表在卷可參，核與卷附臺灣高等法院被告
    前案紀錄表、在監在押全國紀錄表相符，是被告於有期徒刑
    執行完畢後5年內，故意再犯本案有期徒刑以上之2罪，均符
    合刑法第47條第1項之累犯要件。又法院應區分行為人所犯
    情節，裁量是否依刑法第47條第1項累犯規定加重其刑，以
    避免因一律適用累犯加重規定，致生行為人所受刑罰超過其
    所應負擔之罪責，其人身自由因此遭受過苛之侵害，而不符
    憲法罪刑相當原則。本院依司法院釋字第775號解釋之意旨
    ，審酌被告上開前科紀錄所犯者為公共危險案件，與本案所
    為之施用毒品犯行，犯罪型態不同，犯罪情節、不法內涵與
    所涉惡性亦屬有別，兩者間顯無延續性或關聯性，認無依刑
    法第47條第1項規定加重被告本案犯罪法定最低本刑之必要
    ，爰不加重被告本案犯罪之最低本刑，惟該罪法定最高本刑
    部分，依法仍應加重（依司法院刑事裁判簡化通俗化原則，
    刑事判決主文得不記載累犯或其他刑法總則加重、減輕事由
    ）。
　㈤爰審酌被告有傷害、殺人及竊盜等前科，素行不佳，又經觀
    察勒戒後，再犯本案，不思悔改，意志力薄弱，其仍無法斷
    絕施用毒品惡習，漠視國家對於杜絕毒品犯罪之法令禁制，
    所為殊值非難，惟念其犯罪後已坦承犯行，態度尚可，施用
    毒品所生之危害，實以自戕身心健康為主，對於他人生命、
    身體、財產等法益，尚無明顯重大實害，兼衡施用毒品者具
    有「病患性犯人」之特質，暨其犯罪之動機、目的、手段、
    自陳國中畢業之教育程度，工作是打石工人，月收入約新臺
    幣6萬元、需扶養1名子女之家庭經濟狀況等一切情狀，分別
    量處如主文所示之刑，並就得易科罰金之有期徒刑部分，諭
    知易科罰金之折算標準。
　㈥至被告持以施用毒品之玻璃球吸食器，未據扣案，復無證據
    證明現尚存在，衡諸上開器具材料取得及組裝均容易，縱使
    予以沒收，對於預防將來犯罪之效果亦有限，欠缺刑法上之
    重要性，爰不予宣告沒收。
據上論斷，應依刑事訴訟法第273條之1第1項、第299條第1項前
段，毒品危害防制條例第10條第1項、第2項，刑法第11條前段、
第55條、第47條第1項、第41條第1項前段，判決如主文。
本案經檢察官黃育仁偵查起訴，檢察官高智美到庭執行職務。
中　　華　　民　　國　　111 　年　　11　　月　　25　　日
                  刑事第二十五庭  法  官  王綽光
上列正本證明與原本無異。
如不服本判決，應於判決送達後20日內敘明上訴理由，向本院提
出上訴狀 (應附繕本) ，上訴於臺灣高等法院。其未敘述上訴理
由者，應於上訴期間屆滿後20日內向本院補提理由書「切勿逕送
上級法院」。     
                                  書記官  張家瑋
中　　華　　民　　國　　111 　年　　11　　月　　30　　日
附錄本案論罪科刑法條全文：
毒品危害防制條例第10條
施用第一級毒品者，處6月以上5年以下有期徒刑。
施用第二級毒品者，處3年以下有期徒刑。